【裁判字號】    92,家抗,52
【裁判日期】    920430
【裁判案由】    聲明繼承
【裁判全文】
臺灣高等法院臺中分院民事裁定  九十二年度家抗字第五二號
      抗  告  人  甲○○
右抗告人因丁○○等人聲明繼承事件，抗告人對於中華民國九十二年二月十三日臺灣
苗栗地方法院九十一年聲繼字第一二號裁定提起抗告，本院裁定如左：
      主      文
抗告駁回。
抗告程序費用由抗告人負擔。
      理      由
一、本件聲請意旨略以：被繼承人廖烈威於民國（下同）八十九年七月十三日死亡，
    在臺並無得為繼承之親屬，其在大陸之父母、子女亦已亡故，聲請人丁○○、己
    ○○、戊○○、丙○○、乙○○、庚○○等六人（大陸地區人民）係被繼承人廖
    烈威之兄弟姊妹，依民法第一千一百三十八條第三款規定對其遺產有繼承權，爰
    依臺灣地區與大陸地區人民關係條例第六十六條第一項之規定，具狀表示願意繼
    承，並提出被繼承人死亡時之除戶戶籍謄本、繼承系統表、中華人民共和國廣西
    壯族自治區合浦縣公證處之公證書，及經財團法人海峽交流基金會認證之證明文
    件等件為證。
二、原法院審理結果，認聲請人雖提出前揭證明文件，證明其為廖烈威之合法繼承人
    ，惟苗栗縣後備司令部及行政院國軍退除役官兵輔導委員會苗栗縣榮民服務處函
    覆原法院之廖烈威人事資料，均未記載廖烈威有任何兄弟姊妹，聲請人提出之被
    繼承人廖烈威除戶戶籍謄本，廖烈威之配偶欄為空白，與聲請人提出之中華人民
    共和國廣西壯族自治區合浦縣公證處公證書所載廖烈威配偶為陳蓮芳，子為廖均
    志不符，又廖烈威雖曾於八十三年一月二十二日出境前往香港，惟其出境是否係
    赴大陸至前揭聲請人住所探親，無從知悉，故實難僅憑聲請人提出之前揭證據，
    遽認其為合法繼承人，而駁回聲請人本於臺灣地區與大陸地區人民關係條例第六
    十六條第一項規定，向原法院所為繼承之表示。
三、本件抗告意旨如附件所載。
四、按抗告為受裁定之當事人或其他訴訟關係人，對於裁定聲明不服之方法，若非受
    裁定之當事人或其他訴訟關係人，即不得為之，最高法院四十四年度台抗字第一
    ０四號著有判例。本件原裁定之聲請人係丁○○、己○○、戊○○、丙○○、乙
    ○○、庚○○等六人，抗告人僅為其等之代理人，而非當事人或其他訴訟關係人
    ，是以縱其有特別代理權，亦僅得以聲請人名義，代理聲請人提起抗告，而非以
    抗告人本人名義提起抗告，是以本件抗告人提起抗告，揆諸上開判例，應認抗告
    不合法，而予駁回。
五、依非訟事件法第二十八條，民事訴訟法第四百九十二條第一項、第九十五條、第
    七十八條裁定如主文。
中      華      民      國    九十二    年      四      月     三十     日
~B1家事法庭審判長法  官  童有德
~B2              法  官  黃永泉
~B3              法  官  蔡秉宸
右為正本係照原本作成。
如不服本裁定應於裁定送達後十日內向本院提出抗告理由狀（須按他造人數附具繕本
），並繳納抗告裁判費新台幣肆拾伍元及送達用雙掛號郵票拾份（每份拾肆元）。
~B              書記官  蕭玉真
中      華      民      國    九十二    年      五      月      二      日
                                                                        Ｂ


司法院資訊處製作；財團法人民間司法改革基金會備份。
